【裁判字號】    98,家聲,307
【裁判日期】    980814
【裁判案由】    裁定認可
【裁判全文】
臺灣臺中地方法院民事裁定             98年度家聲字第307號
聲  請  人  甲○○
                        廠家屬.
非訟代理人  乙○○
                        號7F.
相  對  人  丙○○
上列當事人聲請裁定認可（大陸判決書）事件，本院裁定如下：
    主  文
中華人民共和國河南省南陽市中級人民法院（二００六）南民一
初字第二二號民事判決書（於民國○○○年○月○日生效），應
予認可。
聲請程序費用由相對人負擔。
    理  由
一、按在大陸地區作成之民事確定判決、民事仲裁判斷，不違背
    台灣地區公共秩序或善良風俗者，得聲請法院裁定認可，台
    灣地區與大陸地區人民關係條例第74條第1項定有明文。是
    以，在大陸地區作成之民事確定裁判欲在臺灣地區發生裁判
    之效力者，依首開規定，即須聲請法院裁定認可。
二、聲請意旨略以：聲請人為大陸地區人士，聲請人及相對人於
    民國93年8月19日結婚，嗣於96年2月7日，經大陸地區河南
    省南陽市中級人民法院（2006）南民一初字第22號民事判決
    離婚確定，並已於98年5月5日生效。因上開大陸地區作成之
    民事判決書，並未違反臺灣地區之公共秩序或善良風俗，為
    免聲請人與相對人間之婚姻關係陷於不確定狀態，爰聲請裁
    定認可上開民事判決書等語，並提出該民事判決書、證明書
    （以上均影本）各1件、經財團法人海峽交流基金會驗證之
    公證書2件為憑。
三、聲請人主張其為大陸地區人士，兩造於93年8月19日結婚，
    兩造之婚姻關係經大陸地區法院民事判決離婚確定，且已生
    效等事實，業據其提出與所述情節相符並經財團法人海峽交
    流基金會驗證之上開書證為證，依臺灣地區與大陸地區人民
    關係條例第7條、同條例施行細則第8條之規定，應推定該大
    陸地區作成之文書為真正，並堪認聲請人主張之前揭事實為
    真實。而觀諸聲請人所提之上開判決書記載：本院認為，原
    告甲○○（即本件聲請人）與被告丙○○（即本件相對人）
    相識和結婚時間較短，相互了解不夠，婚姻基礎差，婚後雙
    方均不注意培養夫妻感情，為各自的生活習慣不同，引發糾
    紛，被告丙○○又離家出走至今，查無音訊，至此，應當視
    為夫妻非感情業已破裂，現原告甲○○要求與被告丙○○離
    婚的訴訟請求，本院應予以支持…，准予原告甲○○與被告
    丙○○離婚等語。本院參諸上開離婚判決所舉事由，符合我
    國民法第1052條第2項規定難以維持婚姻之重大事由，其認
    事用法，與我國法律有關規定相符，亦與臺灣地區公共秩序
    或善良風俗無違。從而，聲請人聲請裁定認可上開大陸地區
    作成之民事確定判決，為有理由，應予准許。
四、依非訟事件法第21條第2項、民事訴訟法第95條、第78條，
    裁定如主文。
中    華    民    國    98    年    8    月    14    日
                  家事法庭    法  官  劉長宜
以上正本係照原本作成
如對本裁定抗告，須於裁定送達後10日之不變期間內，向本院提
出抗告狀。
中    華    民    國    98    年    8    月    14    日
                              書記官  董美惠


司法院資訊處製作；財團法人民間司法改革基金會備份。
